# 购买关联方企业的理财产品算经营性资金占用还是非经营性资金占用？

提问人：小 t 大王 时间：2016-06-10 10:27:02
如题。 关联方为一投资公司，企业于本年购买关联方的理财产品以此获得收益，那么在关联方资金占用报告里面，这笔资金应该是算经营性占用，还是非经营性占用呢？求解~谢谢！
该贴已经同步到 小t大王的微博

回答人：chenyiwei
如果该理财产品是受到该关联方控制，应纳入其合并报表范围的，则一般属于非经营性占用；如果不需纳入该关联方合并报表范围的，则不属于关联方资金占用。